【裁判字號】    98,審訴,2341
【裁判日期】    981106
【裁判案由】    毒品危害防制條例
【裁判全文】
臺灣高雄地方法院刑事判決            98年度審訴字第2341號
                                    98年度審訴字第4036號
公  訴  人  臺灣高雄地方法院檢察署檢察官
被      告  甲○○
上列被告因毒品危害防制條例案件，經檢察官提起公訴（98年度
毒偵字第2853號、第5136號），被告於準備程序中就被訴事實為
有罪之陳述，經本院告知簡式審判程序之旨，並聽取被告與公訴
人之意見後，本院合議庭裁定由受命法官獨任進行簡式審判程序
，判決如下：
    主  文
甲○○犯施用第一級毒品罪，累犯，處有期徒刑壹年，扣案之海
洛因壹包（驗前淨重零點零捌捌公克，驗後淨重零點零柒捌公克
，含包裝袋壹只）沒收銷燬之，扣案之注射針筒壹支，沒收之；
又犯施用第一級毒品罪，累犯，處有期徒刑壹年。應執行有期徒
刑壹年拾月，扣案之海洛因壹包（驗前淨重零點零捌捌公克，驗
後淨重零點零柒捌公克，含包裝袋壹只）沒收銷燬之，扣案之注
射針筒壹支，沒收之。
    事實及理由
一、犯罪事實：
    甲○○前於民國93年間因施用毒品案件，經本院以93年度毒
    聲字第337 號裁定送觀察、勒戒，認無繼續施用毒品傾向，
    於93年3 月9 日執行完畢釋放；復於前開觀察、勒戒執行完
    畢後5 年內，於94年間因2 起施用毒品、竊盜等案件，經本
    院分別以94年度簡字第873 號、94年度訴字第3916號、94年
    度簡字第5928號判處有期徒刑6 月、8 月、3 月確定，上開
    各罪經合併或接續執行，於95年9 月19日假釋出監，並於96
    年1 月9 日假釋期滿未經撤銷視為執行完畢；復又於96年、
    97年間因2 起施用毒品、詐欺等案件，經本院分別以96年度
    訴字第2454號、96年度訴字第4743號、97年審簡字第327 號
    判處有期徒刑10月、11月、1 年5 月確定，嗣經減刑，並定
    應執行有期徒刑1 年3 月確定，於98年2 月12日縮短刑期執
    畢出監。詎其仍不知悔改並戒絕毒癮，基於施用第一級毒品
    海洛因之犯意為下列行為：
  (一)於98年5 月1 日下午1 時許，在其位於高雄縣鳳山市○○○
    路190 巷24號住處內，以針筒注射之方式，施用第一級毒品
    海洛因1 次。嗣於同日下午1 時20分許，在高雄市○○區○
    ○路45 9巷口，為警盤查，當場扣得海洛因1 包（驗前淨重
    0. 088公克，驗後淨重0.078 公克）、注射針筒1 支，並經
    其同意採集尿液送驗，結果呈嗎啡、可待因陽性反應，進而
    知悉上情。
  (二)於98年7 月9 日下午1 時許，在同上開住處內，以針筒注射
    之方式，施用第一級毒品海洛因1 次。嗣於同日因其另涉犯
    詐欺案件，為警查獲，並經其同意採集尿液送驗，結果呈嗎
    啡、可待因陽性反應，進而知悉上情。
二、證據：
    上開犯罪事實，有下列證據可資證明：
  (一)高雄市立凱旋醫院98年5 月13日濫用藥物尿液檢驗報告、高
    雄市警察局小港分局毒品案件嫌疑人尿液代碼--- 姓名對照
    登記表各1 份。
  (二)高雄市立凱旋醫院濫用藥物成品檢驗鑑定書1 份、扣案之海
    洛因1 包（重量如主文所示）、注射針筒1 支。
  (三)高雄市立凱旋醫院98年7 月29日濫用藥物尿液檢驗報告、高
    雄市警察局鼓山分局98年查獲毒品案件嫌疑人尿液代碼--姓
    名對照表各1 份。
  (四)被告之自白。
三、論罪：
  (一)被告前因施用毒品案件經裁定送觀察、勒戒完畢後，5 年內
    再因施用毒品，經判刑確定，是被告於「初犯」經強制戒治
    後，曾於5 年內再犯，經依法追訴處罰，本案已屬3 犯以上
    ，與毒品危害防制條例第20條第3 項「五年後再犯」之情形
    有別，且因已於「五年內再犯」，顯見其再犯率甚高，原實
    施觀察、勒戒，已無法收其實效，而無5 年戒斷期之存在，
    自無再經觀察、勒戒及強制戒治之必要，檢察官逕行起訴，
    即無不合，合先敘明。
  (二)按海洛因係毒品危害防制條例第2 條第2 項第1 款所稱之第
    一級毒品，不得持有、施用。是核被告2 次施用海洛因之行
    為，均係犯該條例第10條第1 項之施用第一級毒品罪。其持
    有第一級毒品，嗣進而施用之，持有之低度行為應為施用之
    高度行為所吸收，均不另論罪。被告有犯罪事實欄所述經判
    處有期徒刑並執行完畢之情形，此有臺灣高等法院被告前案
    紀錄表在卷可佐，其於徒刑執行完畢5 年之內故意再犯本件
    有期徒刑以上之罪，皆為累犯，應依法加重其刑。
四、科刑：
  (一)爰審酌被告施用毒品之行為不僅戕害自身身心健康，亦間接
    影響社會治安，被告前經觀察、勒戒後，仍未能戒斷毒癮，
    復多次再犯毒品案件經判處徒刑，且甫執行完畢後未久，即
    再犯本件等節，已如前述，顯見其對毒品之依賴情形非輕，
    並考量被告犯後坦承犯行等一切情狀，而分別量處如主文所
    示之刑，並定應執行刑。
  (二)扣案之白色粉末1 包（驗前淨重0.088 公克，驗後淨重0.07
    8 公克），確屬第一級毒品海洛因無訛，此有前揭高雄市立
    凱旋醫院98年5 月31日濫用藥物成品檢驗鑑定書1 紙在卷可
    稽，而裝盛該第一級毒品海洛因之包裝袋1 只，其中亦含有
    無法析離之第一級毒品海洛因，均應依毒品危害防制條例第
    18條第1 項前段規定諭知沒收銷燬之。至鑑驗耗用之毒品既
    已滅失，自無庸宣告沒收銷毀之。此外，扣案注射針筒1 支
    業據被告自承為其所有且係供施用第一級毒品犯罪所用之物
    ，應依刑法第38條第1 項第2 款規定諭知沒收，附此敘明。
據上論斷，應依刑事訴訟法第273 條之1 第1 項、第284 條之1
、第299 條第1 項前段，毒品危害防制條例第10條第1 項、第18
條第1 項前段，刑法第11條、第38條第1 項第2 款、第47條第1
項、第51條第5 款，判決如主文。
本案經檢察官黃齡慧到庭執行職務。
中    華    民    國    98    年    11    月    6     日
                  刑事第十庭  法  官   呂明燕
以上正本證明與原本無異。
如不服本判決應於收受本判決後10日內向本院提出上訴書狀，並
應敘述具體理由，如未敘述上訴理由者，應於上訴期間屆滿後20
日內補提理由書狀於本院（均須按他造當事人之人數附繕本）「
切勿逕送上級法院」。
中    華    民    國    98    年    11    月    6     日
                              書記官    張琇晴
附錄本判決論罪科刑之法條：
毒品危害防制條例第10條
施用第一級毒品者，處六月以上五年以下有期徒刑。
施用第二級毒品者，處三年以下有期徒刑。


司法院資訊處製作；財團法人民間司法改革基金會備份。
